---
title: "**Inference of Nature's Contributions**"
subtitle: "*What drives the Nature's Contributions to Nature and People?*"
author:
  - name: Ulysse Flandrin 
    email: ulysse.flandrin@gmail.com
    affiliation: University of Montpellier
    orcid: 0009-0005-2371-9127
date: today
abstract: | 
  Abstract...
---

```{r, echo=FALSE}
# ## Copy all figures form the project in the quarto folder
if(!require("fs")) install.packages("fs")
library(fs)

source_dir <- "../figures"
dest_dir <- "img"

image_files <- dir_ls(source_dir, recurse = TRUE, type = "file")

for (file in image_files) {
    if (fs::file_exists(file.path(dest_dir, path_file(file)))) {
      if(file_info(file.path(dest_dir, path_file(file)))$modification_time < file_info(file)$modification_time){
        file_copy(file, dest_dir, overwrite = TRUE)
      } #Overwrite the figure if it exists but has been modified
    }else{
      file_copy(file, dest_dir) #Copy the figure if it doesn't exist
    }
}
```

# Introduction

->Accroche: “l’homme s’adapte à toutes les situations…”: non. il dépend de contributions et se doit de ne pas tout détruire.

-Alors que nos sociétés nous détachent de la nature, il est important de remettre du lien entre nature, écosystèmes, contributions, et hommes, comme avec des réseaux (cf Felipe-luci, Stanworth 2024). Il est crucial à la fois pour davantage protéger et se préparer au choc, de conscientiser le lien que l’on a avec les processus écologiques, et de quantifier la perte que l’on va subir (dans Stanworth 2024: “Balvanera et al., 2019; IPBES, 2019”).

-Idée d’utiliser des méthodes de jSDM pour expliciter et modéliser des contributions: Thuiller 2024 + Poggiato 2023

-Pour comprendre les patrons de contributions, pour les prédire ou se les approprier, etc… il est possible de modéliser les espèces présentes (SDM), leur abondance et leur interactions, puis d’en déduire les contributions associées (predict first, assemble later), ou de directement modéliser les contributions comme conséquences des conditions (assemble first, predict later) -> cf Thuillier 2024.


# Results

## Infer missing traits

## Assess contributions

## Covariates and contributions



# Discussion

Variance partitionning: effet très important des effets random -> les effets locaux sont très importants, les contributions dependent fortement de contingences locales. Beaucoup est déterminé par l'endroit où on est: soit à cause de l'importance de l'histoire évolutive des récifs (biogeographie des espèces, un événement géologique ou écologique particulier passé, une méthode de pêche locale, une tradition,...), soit du à des interactions locales entre espèces (présence d'un type de corail, d'une espèce clé de voûte, …).
on a finalement peu de leviers disponibles pour augmenter les NCP. Mais ici nos leviers sont debiaisés. Alors on peu regarder à quoi on peut s'attendre au vu des différents contextes que l'on observe aujourd'hui : counterfactual.
Test de counterfactual: à priori quelles zones pourraient gagner le plus de NCP si on met tout en high protection? Et si on enlève les bateaux de pêche ? Est ce qu'il y a des zones  où on a intérêt à plus investir d'énergie ? 


# Materials and methods

## Filtering RLS data {#no-numbering}
-> Faire un schéma des étapes de la méthodes


**Filter misidentifications**

Remove all observations with misidentifications: “spp.”, “sp.”, “(cf)”, “hybrid”, “Unidentified”, “?”, “!”, “/”, “New”, “green form”


**Keep only “method 1” = fish assessment in coral reefs**

**filter duplicates**

Same information recorded twice, by two different divers (same survey ID, block, species, total, and size) -> keep only one observation for each.


**filter lines without fish**

remove line with total = 0

**filter fishes difficult to spot consistently with UVC**

-Remove Elasmobranchs

-Remove anguiliforms: 16 families according to WORMS: c( "Anguillidae", "Chlopsidae", "Colocongridae", "Congridae" , "Derichthyidae" , "Heterenchelyidae" , "Moringuidae" , "Muraenesocidae" , "Muraenidae" , "Myrocongridae" , "Nemichthyidae" , "Nettastomatidae" , "Ophichthidae" , "Protanguillidae" , "Serrivomeridae" , "Synaphobranchidae")

-Remove cryptobenthic families: c("Aploactinidae", "Apogonidae", "Blenniidae", 
                     "Bythitidae", "Callionymidae", "Chaenopsidae", 
                     "Creediidae", "Dactyloscopidae", "Gobiesocidae", 
                     "Gobiidae", "Grammatidae", "Labrisomidae", 
                     "Opistognathidae", "Plesiopidae", "Pseudochromidae", 
                     "Syngnathidae", "Tripterygiidae")




**Checking size**
-Filling values in Maximum length data: missing values are completed by applying the mean of the genus or the family (if no species in the same genus)

-Remove juveniles: all fish of 2.5 cm, and fish of 5 cm if the maximum length of the species is > 25 cm

-Check large sizes: remove individuals for which size_class > 2*(Maximum length) or (Maximum length+50) => remove surveys with size_class errors.

-Remove abnormal size estimation: fish with a max length < 3.75, fish > 2*(max length) or > max length +50


### Filter outliers surveys {#no-numbering}
To avoid over-estimating fish abundance due to temporary fish aggregations or large roaming schools, we excluded **surveys** with a total **biomass over 500 kg/500m²** or an **abundance exceeding 10,000 individuals**.


### Elasmobranch data
All Elasmobranch observations are kept for the **surveys** meeting all the above conditions




## Species traits

## Contributions assessement

## Contributions inference


# References {.unnumbered}

# Supplemental materials



# Quarto help
## First subsection

References: @Scholl2022 showed that XXX [@Vitay2017].

See @fig-matrix and @sec-results.

![Afferent system to VTA. [@Vitay2017]](img/1_trophic_guild_inference_VS_troph.jpg){#fig-matrix width=75%}

Equations:

$$
    \tau \, \frac{dx_j(t)}{dt} + x_j(t)= \sum_i w^{in}_{ij} \, r^{in}_i(t) + g \, \sum_{i \neq j} w^{rec}_{ij} \, r_i(t)
$$

Admonitions:

::: {.callout-note}
## Nota Bene

Important information.
:::

Code snippets:


```{python} 
#python
for i in range(10):
    print(i)
```


```{r, echo=TRUE}
#r
for(i in 1:10) print(i)
```

## Second subsection {#sec-results}

<!-- {{< video https://www.youtube.com/embed/tPgf_btTFlc >}} -->

# References {.unnumbered}